# **Kendry Lorenzo**

Data Analyst & Bl

#### **OBJETIVO**

Impulsar la innovación y la toma de decisiones estratégicas mediante el análisis de datos, aprovechando mi experiencia de 4 años como analista de datos para transformar información en conocimientos accionables que impulsen el éxito empresarial.

## INFORMACIÓN

■ Nombre: Kendry Lorenzo Gonzalez

Nacimiento: 06/05/1998
Cedula: 402-3840179-4

## **CONTACTO**

Teléfono: (809) 239-3059Celular: (809) 909-7740

Correo: kendrylex@hotmail.com

Instagram: KendryLeX

#### **IDIOMAS**

■ Español: **Nativo** 

Inglés: Intermedio Alto (B2)

Frances: Elemental (A1)

## **APTITUDES**

- Dotes de comunicación
- Una buena gestión de tiempo
- Pensamiento critico
- Creatividad
- Liderazgo
- Capacidad de análisis

## **REFERENCIAS**

Alamna Inoa: (829) 486-1024Yunior Terrero: (829) 868-8160

#### **EXPERIENCIA LABORAL**

## BANCO BHD

1. MIS & Platform Analyst 2022-2024 • 2 Años

2. MIS & Data Deputy Manager 2024-Presente

## SCOTIABANK REPUBLICA DOMINICANA

Merchant Service & Data Officer (Amex) 2020-2022 • 2 Años

#### BANCO DOMINICANDO DEL PROGRESO

Oficial Jr. Servicio al Afiliado Amex 2018-2020 • 2 Años

## **EDUCACIÓN**

## A2 CAPACITATION

- 1. Tableau Certified Data Analyst
- 2. Excel Avanzado 2023-2023 6 Meses

#### UDEMY

Python — Data Analysis 2023-2023 • 3 Meses

#### CENTU

Estudiante de Ingles 2022-Presente

#### UNIVERSIDAD O&M

Estudiante Ing. Sistemas y Computación 2017-Presente

## CENTRO EDUCATIVO OTILIA PELÁEZ

Bachiller Técnico en Informática 2013-2016 • 4 Año

## **HABILIDADES**

